臺灣新竹地方法院刑事判決　　　　　　　 94年度易字第259號
公　訴　人　臺灣新竹地方法院檢察署檢察官
被　　　告　丙○○　男　39歲.
上列被告因竊盜案件，經檢察官提起公訴（94年度偵字第1188號
）及移送併案審理（94年度核退偵字第45號），本院依簡式審判
程序判決如下：
    主  文
丙○○共同連續攜帶兇器竊盜，累犯，處有期徒刑壹年捌月。
    事  實
一丙○○前於民國89年間因竊盜案件，經臺灣板橋地方法院以89
  年度易字第1814號判處有期徒刑6月確定，嗣於90年4月11日執
  行完畢。猶不知悔改，基於概括犯意，先於94年1月23日2時20
  分許，夥同黃新淡與綽號「阿能」之不詳姓名、年籍成年男子
  計3人，共同意圖為自己不法之所有，由黃新淡駕駛未懸掛車
  牌之藍色自用大貨車1部（車號為2V-971號），附載丙○○及
  「阿能」，至新竹縣芎林鄉秀湖村山豬湖21號前，結夥以徒手
  搬運之方式，竊取設於上址之正力工業社負責人宋松榮所有置
  放屋前之白鐵約470公斤，得手後以前述大貨車將該白鐵載運
  離開之際，遭鄰人劉代煥發覺並報警處理，旋在新竹縣芎林鄉
  ○○村○○路○段41號前為警查獲。丙○○復承前開竊盜之概
  括犯意，與甲○○（由本院另行審結）共同意圖為自己不法所
  有，於94年2月4日1時許，由甲○○駕駛車號Q6-5170號自用小
  貨車附載丙○○，並攜帶由丙○○向其具有幫助竊盜犯意之友
  人蔡文清（尚未據檢察官提起公訴）所借得，客觀上足以為危
  害人身安全而得作為兇器使用之小型油壓剪、包覆黃色膠布之
  加長型油壓剪各1支，同至新竹縣橫山鄉○○村○○○段簡易
  自來水廠附近（即新竹縣橫山鄉○○○段頭份林小段1-30地號
  土地上），由甲○○及丙○○持上述油壓剪輪流接續剪下臺灣
  電力股份有限公司配置於新竹縣橫山鄉橫山村電線桿編號分林
  幹「90支23、24」及「90支24低3至4」及接戶線之電纜線而竊
  取之，計竊得裸硬銅線29公尺及PVC線84公尺。得手後，即以
  前述自用小貨車載往溫吉清向蔡文清所借住、由蔡文清向不知
  情之賴金興承租之新竹縣芎林鄉永興村王爺坑65 之1號工寮內
  藏放，迄當日9時12分許，為警循線在該工寮內查獲，並扣得
  小型油壓剪、包覆黃色膠布之加長型油壓剪各1支等作案工具
  。
二案經新竹縣警察局橫山分局報請臺灣新竹地方法院檢察署檢察
  官偵查起訴及移送併案審理。
    理  由
一本件被告丙○○所犯加重竊盜罪，均非死刑、無期徒刑、最輕
  本刑為三年以上有期徒刑之罪，或高等法院管轄第一審之案件
  ，被告於本院行準備程序進行中，就被訴事實為有罪之陳述，
  經本院合議庭認合於修正後刑事訴訟法第273條之1之規定，裁
  定進行簡式審判程序，合先敘明。
二認定犯罪事實所憑之證據及認定之理由：
(一)訊據被告對於上開事實業已於本院審理時坦承不諱。
(二)證人劉代煥、賴金興及臺灣電力股份有限公司新竹營運處線路
  裝修員乙○○之證述暨被害人宋松榮於警詢時之指述。
(三)同案被告甲○○、黃新淡於偵查中之自白。
(四)臺灣電力公司新竹營業處電力路線失竊現場調查報告表、乙○
  ○及宋松榮出具之贓物認領保管清單各1紙、房屋租賃契約書
  、搜索扣押筆錄及扣押物品清單各1份、照片共18張在卷可稽
  。
(五)小型油壓剪、包覆黃色膠布之加長型油壓剪各1支扣案為憑。
  從而，本件事證明確，被告犯行堪以認定，應依法論科。
三論罪與科刑：
  查被告夥同黃新淡、「阿能」共3人，竊取被害人宋松榮所有
  白鐵470公斤之犯行，係犯刑法第321條第1項第4款之結夥3人
  竊盜罪。次按刑法第321條第1項第3款之攜帶兇器竊盜罪，係
  以行為人攜帶兇器竊盜為其加重條件，此所謂兇器，其種類並
  無限制，凡客觀上足對人之生命、身體、安全構成威脅，具有
  危險性之兇器均屬之，且祇須行竊時攜帶此種具有危險性之兇
  器為已足，並不以攜帶之初有行兇之意圖為必要（最高法院79
  年度臺上字第5253號判例意旨參照）。扣案之小型油壓剪、包
  覆黃色膠布之加長型油壓剪各1支均為金屬材質，且甚為銳利
  ，足以為殺傷人之生命、身體之器械，係具有危險性之兇器，
  被告與甲○○持以行竊電纜線，核其此部分所為，則係犯刑法
  第321條第1項第3款之攜帶兇器加重竊盜罪。被告上述二次加
  重竊盜犯行，雖款次有別，然其犯罪時間緊接，所犯係基本構
  成要件相同之罪，顯係基於概括犯意為之，為連續犯，爰依刑
  法第56條之規定論以情節較重之刑法第321條第1項第3款之攜
  帶兇器加重竊盜罪，並加重其刑。被告與黃新淡、綽號「阿能
  」之真實姓名、年藉不詳成年男子暨被告與甲○○間，就前開
  二次加重竊盜犯行，分別有犯意聯絡及行為分擔，均為共同正
  犯。查被告前於89年間因竊盜案件，經臺灣板橋地方法院以89
  年度易字第1814號判處有期徒刑6月確定，甫於90年4月11日執
  行完畢，有臺灣高等法院被告前案紀錄表1份附卷可稽，其於
  上開有期徒刑執行完畢後5年內，再犯本件有期徒刑以上之罪
  ，為累犯，應依刑法第47條規定，遞予加重其刑。本院審酌被
  告前於85年間，因販賣第二級毒品案件，經最高法院於90年間
  駁回其第三審上訴而判處有期徒刑5年8月確定，並接續上述竊
  盜案件徒刑之執行，而於93年3月4日假釋出獄（刑期期滿日為
  95年10月8日），現仍於假釋期間，竟不思悔改，短短半月期
  間即二度行竊，且於結夥3人加重竊盜犯行遭查獲後，毫無自
  制、反省能力，不過數日即再犯攜帶兇器加重竊盜犯行，可見
  其犯罪後毫無悔意，且前已有多次竊盜前案犯罪與執行紀錄，
  其無視法律制裁與他人財產權益之心態，對於社會治安已造成
  嚴重危害，故其犯後雖知坦承犯行，且竊盜次數僅有二次，但
  經考量其犯罪動機、目的、手段及犯罪後態度等一切情狀後，
  仍認應從重量處如主文所示之刑，以示懲儆。末按共同正犯因
  相互間利用他人之行為，以遂行其犯意之實現，本於責任共同
  之原則，有關沒收部分，對於共犯間供犯罪所用之物，自均應
  為沒收之諭知。惟幫助犯僅係對於犯罪構成要件以外行為為加
  工，並無共同犯罪之意思，自不適用該責任共同原則，對於正
  犯所有供犯罪所用之物或犯罪所得之物亦為沒收之諭知（最高
  法院86年度台上字第6278號、89年度台上字第6946號判決意指
  參照）。查扣案小型油壓剪、包覆黃色膠布之加長型油壓剪各
  1支，雖係被告與甲○○犯加重竊盜罪所用之物，但屬具幫助
  犯意之蔡文清所有，為被告與甲○○所供明，揆諸上開說明，
  爰不為沒收之諭知，附此敘明。
四適用之法律：
  據上論斷，應依刑事訴訟法第273條之1第1項、第299條第1項
  前段，刑法第28條、第56條、第321條第1項第3款、第47條，
  ，判決如主文。
本案經檢察官陳宏兆到庭執行職務。
中　　華　　民　　國　　94　　年　　5　　 月　　31　　日
                  刑事第二庭    法  官  鄭子俊
以上正本證明與原本無異。
如不服本判決，應於判決送達後10日內向本院提出上訴狀 (應附
繕本)， 上訴於臺灣高等法院。
中　　華　　民　　國　　94　　年　　5　　 月　　31　　日
                                書記官  沈藝珠
附錄本案論罪科刑法條全文：
中華民國刑法第321條
犯竊盜罪而有左列情形之一者，處6月以上、5年以下有期徒刑：
一、於夜間侵入住宅或有人居住之建築物、船艦或隱匿其內而犯
    之者。
二、毀越門扇、牆垣或其他安全設備而犯之者。
三、攜帶兇器而犯之者。
四、結夥三人以上而犯之者。
五、乘火災、水災或其他災害之際而犯之者。
六、在車站或埠頭而犯之者。
前項之未遂犯罰之。
